【裁判字號】    97,訴,1359
【裁判日期】    970905
【裁判案由】    清償借款
【裁判全文】
臺灣高雄地方法院民事判決              97年度訴字第1359號
原      告  高雄縣林園鄉農會
法定代理人  丙○○
訴訟代理人  侯永福律師
被      告  乙○○
            甲○○
            林添財
上列當事人間請求清償借款事件，經本院於民國97年8月29日言
詞辯論終結，判決如下：
    主      文
被告應連帶給付原告新台幣壹佰玖拾伍萬及自民國九十七年三月
二十九日起至清償日止按週年利率百分之六點四五五計算之利息
，並自民國九十七年四月三十日起至清償日止，其逾期在六個月
以內者按上開利率百分之十、超過六個月以上者按上開利率百分
之二十計算之違約金。
訴訟費用由被告連帶負擔。
本判決於原告以新台幣陸拾伍萬元供擔保後得假執行。
    事實及理由
一、本件原告起訴主張被告乙○○於民國93年7 月29日邀同被告
    甲○○、林添財為連帶保證人而向伊借款新臺幣（下同）1,
    950,000 元，該項借款期限5 年，於借款撥付之次月起分60
    期按月還息，到期還清本金，約定利息為按伊基本放款利率
    5.45% 加年利率1%計算，且同意嗣後隨伊之基本放款利率調
    整而調整（嗣於96年2 月13日變更為按基準利率計算），另
    定借用人不依期攤還者即喪失期限利益而視為全部到期，且
    其遲延履行之本金或利息，除仍按上開利率計息外，其逾期
    在6 個月以內者，按上開利率10% 、逾期超過6 個月以上者
    ，另依約定利率20% 加計違約金。詎被告乙○○就上開借款
    僅繳息至97年3 月29日即未按期給付，按約即視為全部到期
    而應即將積欠之本金及如主文第1 項所示之利息、違約金一
    次清償，而被告甲○○、林添財為該借款之連帶保證人，其
    等對之基於上開契約所負之一切債務依約自均負連帶清償責
    任，為此乃依消費借貸及連帶保證之法律關係提起本訴，請
    求判令被告應連帶給付如主文第1 項所示之金額及其利息、
    違約金，並願供擔保請准宣告假執行。
二、被告於原告之上開主張則均不為爭執，惟被告乙○○僅以伊
    因現之經濟困難而無法按期清償，希望能再與原告會商解決
    等語置辯，並聲明求為判決駁回原告之訴。
三、按借用人應於約定期限內，返還與借用物種類、品質、數量
    相同之物，而遲延之債務，以支付金錢為標的者，債權人得
    請求依法定利率計算之遲延利息，但約定利率較高，仍從其
    約定利率，另當事人得約定債務人不履行債務時，應支付違
    約金，民法第478 條前段、第233 條第1 項、第250 條第 1
    項分別定有明文，另保證債務之所謂連帶，係指保證人與主
    債務人負同一債務，對於債權人各負全部給付之責任，此就
    民法第272 條第1 項規定連帶債務之文義參照觀之亦明。本
    件原告主張被告乙○○於上開期日邀同被告甲○○、林添財
    為連帶保證人而向伊借取前開金額，嗣被告乙○○因遲未繳
    付本息而視為全部到期，計欠有如主文第1 項所示之金額及
    其利息、違約金之事實，業據其提出與所述相符之借據、變
    更借據契約、放款戶內容查詢、放款明細帳、利率變動明細
    等件為證，被告於此亦不爭執，自應認原告之主張為真實。
    從而本件原告依消費借貸、連帶保證之法律關係據以提起本
    訴，請求判令被告應連帶給付如主文第1 項所示之金額及其
    利息、違約金，依法即無不合，自應予以准許。
四、本件原告陳明願供擔保聲請假執行之宣告，經核並無不合，
    爰酌定相當之擔保金額准許之。
五、據上論結，本件原告之訴為有理由，合依民事訴訟法第85
    條第2 項、第390 條第2 項，判決如主文。
中    華    民    國    97    年    9     月    5     日
                        民事第四庭    法  官  黃宏欽
正本係照原本作成。
如不服本判決，應於送達後20日內，向本院提出上訴狀並表明上
訴理由，如於本判決送達前提起上訴者，應於判決送達後10日內
補提上訴理由書（須附繕本）。
中    華    民    國    97    年    9     月    5     日
                                書記官  陳心儀


司法院資訊處製作；財團法人民間司法改革基金會備份。
